臺灣臺東地方法院民事裁定　九十四年度聲字第一六一號
　　聲　請　人　乙○○
　　相　對　人　臺灣銀行股份有限公司
　　法定代理人　甲○○
右當事人間聲請停止執行事件，本院裁定如左：
    主      文
聲請人供擔保新臺幣壹拾參萬元後，本院九十四年度執字第一七六九號清償債務執行
事件之強制執行程序，於本院九十四年度訴字第九十三號第三人異議之訴民事事件判
決確定、和解或撤回起訴前應暫予停止。
    理      由
一、按有提起異議之訴者，法院因必要情形或依聲請定相當並確實擔保，得為停止強
    制執行之裁定，強制執行法第十八條第二項定有明文。至於法院依前揭規定所定
    之擔保，係備供執行債權人因停止執行所受損害之賠償，其數額應依標的物停止
    執行後，債權人未能即時受償或利用該標的物所受之損害額，非以標的物之價值
    或其債權額為依據（最高法院九十二年抗字第三六一二號裁定意旨參照）。
二、本件聲請意旨略以：鈞院民事執行處受理九十四年度執字第一七六九號清償債務
    強制執行事件，聲請人已提起九十四年度訴字第九十三號第三人異議之訴，爰依
    強制執行法第十八條第二項規定，聲請裁定停止上開事件之執行程序等語。
三、經查：聲請人主張之前開事實，經本院調取前揭強制執行事件、九十四年度訴字
    第九十三號第三人異議之訴卷宗核對無訛，故聲請人具狀聲請停止上開執行事件
    之執行程序，並無不合，應予准許。而上開執行事件中，相對人請求強制執行之
    本金為新臺幣（下同）七十四萬三千六百七十八元，並以執行名義載週年百分之
    四點四六之利率計算利息，故相對人因本件停止執行而暫時無法運用因強制執行
    所得之金額，每年將受有三萬三千一百六十八元之利息損害（計算方式為：七十
    四萬三千六百七十八元×百分之四點四六）。至於聲請人提起前揭第三人異議之
    訴，本院參酌現行各審級法院辦案期限，及依案件之繁簡、實務之運作等客觀情
    形，估算上開第三人異議之訴自起訴至判決確定為止之期間約為三年六個月，故
    以相對人聲請執行之債權金額，按週年利率百分之四點四六計算三年六個月之利
    息為十一萬六千零八十八元，並以之為相對人因停止執行不能即時受償之損害額
    ，始為適當。另參諸相對人前揭債權將因本件停止執行，致延後收取將受之風險
    ，本院認聲請人應提供本件停止執行之擔保金以十三萬元為適當，是爰依強制執
    行法第十八條第二項，裁定如主文。
中　　　　華　　　　民　　　　國　　九十四　　年　　五　　月　　三十一　日
~B臺灣臺東地方法院民事庭
~B　　法　　　官　陳兆翔
右為正本係照原本作成。
如不服本裁定，應於裁定送達後十日內向本院提出抗告狀。
中　　　　華　　　　民　　　　國　　九十四　　年　　六　　月　　　二　　日
~B　　法院書記官　林建成
